【裁判字號】    88,易,1104
【裁判日期】    890728
【裁判案由】    竊盜
【裁判全文】
臺灣新竹地方法院刑事判決                        八十八年度易字第一一四號
    公  訴  人  臺灣新竹地方法院檢察署檢察官
    被      告  丁○○
右列被告因竊盜案件，經檢察官提起公訴（八十八年度偵字第七七八一號、第七八五
六號），本院判決如左‥
    主  文
丁○○結夥三人以上攜帶兇器毀越安全設備竊盜，累犯，處有期徒刑捌月。
    事  實
一、丁○○曾有妨害自由、違反麻醉藥品管理條例等前科，最後一次因竊盜案件，經
    本院以八十三年度易緝字第三六號判處有期徒刑三月，於八十四年六月二日假釋
    交付保護管束，嗣於八十五年八月十五日保護管束期滿執行完畢，猶不知悔改，
    復結夥乙○○、戊○○（此二人已審結）、丙○○（待到案後另行審結）共四人
    ，基於意圖為自己不法所有之犯意聯絡，由丁○○駕駛自小貨車，載同其他三人
    ，於八十八年十月二十二日夜間十時許，駕車行至新竹縣關西鎮金山里十五鄰一
    號之一馬武督礦場辦公室，乘該處夜間無人看管之際，由丁○○持鐵剪剪斷鐵窗
    之鐵條，戊○○以現場拾獲之客觀上足供兇器使用之鐵條、乙○○則取丙○○車
    內之拔釘器，撬壞該辦公室之鐵窗之方式，踰越該為安全設備之鐵窗侵入該辦公
    室後，四人共同以徒手搬運辦公室內負責人甲○○所有之客廳桌椅組一組、餐桌
    椅二張、電視機一台、電視櫃一張、電飲水機一台、電暖爐一個、電鋸一具、辦
    公桌一張、抽水馬達一個、起重工具一組、電子鍋一個、燒氧氣管線、發報器二
    個、千斤頂二組（共價值約新台幣七萬元）等物品。嗣由戊○○、乙○○將竊得
    之辦公桌、電暖爐、電飲水機、電鋸、抽水馬達等以新台幣三千元之低價賣予不
    知情之戴昌皓（已據公訴人為不起訴處分，又起訴書誤為戴昌齙），得款四人共
    同花用。旋經警於同年十一月一日下午三時許，在新竹縣關西鎮上南片五二號戊○○住處，查獲電視機等部分贓物，始查知上情。
二、案經新竹縣警察局新埔分局報告臺灣新竹地方法院檢察官偵查起訴。
    理  由
一、訊據被告丁○○坦認於右述時間駕車搭載乙○○、戊○○、丙○○至上述地點，
    並載物品至戊○○住處，惟辯稱：並未與戊○○等三人搬運右述物品上車，亦不
    知上開物品係他人所有云云。惟查：共同被告戊○○於本院訊問時供承：「是丁○○持鐵剪剪開窗戶」（本院八十九年三月十五日訊問筆錄）、「我與乙○○進
    去搬，丁○○、丙○○也有幫忙搬」（偵七八六五號卷第八十頁反面），於本院
    八十八年十二月二十一日、八十九年三月五日訊問時亦坦認被告丁○○有搬上述
    物品；共同被告丙○○即被告丁○○之弟於本院訊問時亦供陳：「我有進去搬，
    是戊○○叫我們進去搬，四個人都有下車去偷東西」（本院八十八年十二月三日
    訊問筆錄）等語；互核二人所供與另被告乙○○於本院八十九年六月二十八日審
    理時所供相符，堪認被告丁○○確有參與本件竊盜犯行，此外，並據被害人甲○○於警訊（偵字七八六五號卷第十九頁）、本院八十九年三月十五日訊問時結證
    被害情節在卷、購買贓物之載昌皓於警訊及檢察官偵查中指述明確；並有贓物認
    領保管收據二紙（見上述偵卷二三頁）在卷足憑。被告雖以右揭情詞置辯，然查
    ：上開礦場辦公室外觀尚新，不會很老舊，且均有上鎖等情，業據被害人甲○○
    於本院訊問時結證屬實，參以被告二人與丁○○、丙○○均係以鐵條、拔釘器、
    鐵剪等撬壞該處之鐵窗之方式侵入，且所竊之物部分已價賣他人得款花用，該等
    物品均係有價值之物，是上開辦公室並非他人廢棄不用者，且辦公室之物品均係
    有金錢價值之財物，此應為被告二人所明知，顯見被告二人確有竊取他人物品之
    故意無疑；是被告上述辯詞，顯係事後卸責之詞，不足採信，罪證明確，犯行堪
    以認定。
二、按上開鐵條、拔釘器既可撬壞鐵窗上鐵條，鐵剪足以剪斷該鐵條，顯見客觀上均
    足供兇器使用，又鐵窗具有防閑之作用，係屬安全設備；核被告丁○○所為，係
    犯刑法第三百二十一條第一項第二款、第三款、第四款之結夥三人以上攜帶兇器
    毀越安全設備竊盜罪，被告與戊○○、乙○○、丙○○四人就上揭犯行，有犯意
    之聯絡及行為之分擔，皆為共同正犯；查被告丁○○曾有妨害自由、違反麻醉藥
    品管理條例等前科，最後一次因竊盜案件，經本院以八十三年度易緝字第三六號
    判處有期徒刑三月，於八十四年六月二日假釋交付保護管束，嗣於八十五年八月
    十五日保護管束期滿執行完畢，有卷附台灣高等法院被告全國前案紀錄表可按，
    其受有期徒刑之執行完畢，五年以內再犯有期徒刑以上之罪，為累犯，依法加重
    其刑。又被告與戊○○、乙○○，於行竊時有攜帶客觀上足供兇器使用之鐵條、
    拔釘器、鐵剪等物，已如前述，公訴人漏未記載此事實，應予補充。爰審酌被告
    丁○○有妨害自由、違反麻醉藥品管理條例、竊盜等前科，有台灣高等法院被告
    全國前案紀錄表可按，素行不佳及犯案之手段、危害之程度、所得之財物等一切
    情狀，量處如主文所示之刑。又作案用之鐵條係被告戊○○所拾得，不屬其所有
    ，拔釘器、鐵剪雖係被告丁○○所有，業據被告乙○○供明在卷，且為供犯罪所
    用之物，然既未扣案，未免執行困難，爰均不予宣告沒收，併此敘明。
三、戊○○、乙○○部分業經審結，丙○○部分另行審結。
四、據上論斷，應依刑事訴訟法第二百九十九條第一項前段，刑法第二十八條、第三
    百二十一條第一項第二款、三款、第四款、第四十七條，判決如主文。
本案經檢察羅雪梅嘉到庭執行職務。
中      華      民      國    八十九    年      七      月    二十八    日
                                臺灣新竹地方法院刑事第一庭
                                      法  官    滕  治  平
右正本證明與原本無異。
如不服本判決，應於判決送達後十日內向本院提出上訴狀( 應附繕本 )，上訴於
臺灣高等法院。
                                      書記官    彭  玟  源
中      華      民      國    八十九    年      七      月    二十八    日
刑法第三百二十一條
犯竊盜罪而有左列情形之一者，處六月以上五年以下有期徒刑。
第一款：於夜間侵入住宅或有人居住之建築物、船艦，或隱匿其內而犯之者。
第二款：毀越門扇、牆垣或其他安全設備而犯之者。
第三款：攜帶兇器而犯之者。
第四款：結夥三人以上而犯之者。
第五款：乘火災、水災或其他災害之際而犯之者。
第六款：在車站或埠頭而犯之者。
前項之未遂犯罰之。


司法院資訊處製作；財團法人民間司法改革基金會備份。
